臺灣彰化地方法院民事判決
111年度訴字第786號
原      告  謝宜蓁  



被      告  鄭雅靜  
訴訟代理人  洪翰今律師
上列當事人間請求返還借款事件，本院於民國111年9月20日言詞
辯論終結，判決如下：
    主  文
原告之訴駁回。
訴訟費用新台幣壹萬玖仟參佰壹拾伍元由原告負擔。
    事實及理由
一、原告方面：
（一）聲明：求為判決：⑴被告應給付原告新台幣（下同）185萬
      元，及自民國（下同）101年4月18日起起至清償日止，按
      年利率百分之五計算利息；⑵訴訟費用由被告負擔。
（二）被告向原告多次借款，共計185萬元，自101年4月18日至
      今尚未歸還，多次催討，被告仍置之不理，爰提起本件訴
      訟。 
（三）伊認識被告父親，是被告父親用被告的戶頭，伊匯款過去
      。錢是被告父親借的。因為被告父親就躲起來找不到人了
      。為何被告戶頭會給她父親用，是否兩個是一起來做這個
      事情。
二、被告方面：
（一）原告應先證明消費契約成立，且因消費借貸為要物契約，
      故亦應證明金錢業已交付對造，本件被告與原告間並無借
      貸關係，且被告完全不認識原告，根本不可能向原告借款
      ，是以應先由原告證明於何時？何地？與被告成立消費借
      貸關係，且另應請原告先證明與被告是如何認識？如何與
      被告聯絡？是否知道被告手機號碼？原告為49年次，被告
      為75年次，兩人相差26歲，101年被告才26歲，大學剛畢
      業，並無資金需求，亦無需借款，豈有可能向原告借款，
      原告又怎可能借給完全不認識之人，在在足證兩造並無借
      貸關係存在。
（二）既然原告說是被告父親跟她借款的，就與被告無關，而且
      與起訴內容完全矛盾。否認與被告父親共同借款，被告從
      未與原告聯繫過。
（三）聲明：求為判決駁回原告之訴。
三、得心證之理由：
（一）按當事人主張有利於己之事實者，就其事實有舉證之責任
      。民事訴訟法第277條前段定有明文。另稱消費借貸者，
      謂當事人一方移轉金錢或其他代替物之所有權於他方，而
      約定他方以種類、品質、數量相同之物返還之契約。民法
      第474條第1項亦有所規定。故稱消費借貸者，於當事人間
      必本於借貸之意思合致，而有移轉金錢或其他代替物之所
      有權於他方之行為，始得當之。是以消費借貸，因交付金
      錢之原因多端，除有金錢之交付外，尚須本於借貸之意思
      而為交付，方克成立。倘當事人主張與他方有消費借貸關
      係存在者，自應就該借貸意思互相表示合致及借款業已交
      付之事實，均負舉證之責任，其僅證明有金錢之交付，未
      能證明借貸意思表示合致者，仍不能認為有該借貸關係存
      在。最高法院98年度台上字第1045號民事裁判意旨可供參
      照。
（二）經查：本件原告主張其於101年4月18日至同年5月21日陸
      續匯款至被告台灣中小企業銀行二林分行，共計185萬元
      等情，並據其提出匯款通知單九張（影本附卷）為證，被
      告對此雖無異議，然否認有借貸關係存在，辯稱：其與原
      告並不認識，未向原告借款等語，揆諸前揭法條及實務見
      解，自應由原告證明兩造間有借貸意思互相表示合致之事
      實。惟核原告到庭自承係被告父親鄭國全向其借貸系爭款
      項，並指定匯入被告帳戶等詞，足認兩造間顯無消費借貸
      之合意，向原告借款者應為被告父親鄭國全，系爭借款與
      被告並無關係；至原告稱為何被告戶頭會給她爸爸用，是
      否兩個是一起來做這個事情云云，為被告否認，原告亦未
      提出相關證明，自不足採。此外，原告復未提出與被告間
      就系爭款項有何借貸意思合致之證據，尚難僅憑原告匯款
      至被告帳戶即認係被告向其借貸，故原告請求被告返還系
      爭借款，於法尚嫌無據。
四、從而，原告據消費借貸之法律關係提起本訴，請求被告給付
    185萬元，及自101年4月18日起至清償日止，按年利率百分
    之五計算之利息，即無理由，應予駁回。
五、結論：原告之訴為無理由，並依民事訴訟法第78條，判決如
    主文。
中　　華　　民　　國　　111 　年　　10　　月　　 4　　日
　　                  民事第四庭法　官　謝仁棠
以上正本係照原本作成。
如對判決上訴，應於判決送達後20日內向本院提出上訴狀。如委
任律師提起上訴者，應一併繳納上訴審裁判費。
中　　華　　民　　國　　111 　年　　10　　月　　4 　　日
                                書記官  陳文新